【裁判字號】    89,易,1337
【裁判日期】    890822
【裁判案由】    竊盜
【裁判全文】
臺灣板橋地方法院刑事判決                        八十九年度易字第一三三七號
    公  訴  人  臺灣板橋地方法院檢察署檢察官
    被      告  乙○○
右列被告因竊盜案件，經檢察官提起公訴（八十九年度偵字第五五號）及移送併案審
理（八十九年度偵字第二０一四、二七六一號），本院判決如左：
    主  文
乙○○連續竊盜，處有期徒刑伍月。
    事  實
一、乙○○基於概括犯意，意圖為自己不法之所有，於民國八十八年十一月十二日九
    時許，在台北縣淡水鎮○○○路○段一三五號前，見丙○○所有之車牌號碼ＡＸ
    Ｗ─五０七號重機車停放該處而該車鑰匙未取走，即乘無人注意之際，以遺留在
    該機車上之鑰匙一支開啟該機車，並將之騎走而竊取之，嗣於八十八年十二月十
    五日二十二時許，乙○○騎乘上開重機車搭載吳慧琴（檢察官另為不起訴處分）
    ，行經台北縣泰山鄉○○路土地公廟前為警攔檢查獲。復於同年十二月二十日七
    時許，在台北縣新莊市○○街附近，見丁○○所有車牌號碼ＡＺＮ─五九０號重
    機車尚未熄火，乘無人注意之際，將之騎走而竊取之，嗣於八十九年一月十八日
    十四時許，在台北縣三重市○○○路六號前為警查獲。又於八十九年一月二十五
    日十九時許，在台北縣新莊市○○街四七巷三號前，見甲○○所騎乘（登記於林
    仕德名義所有）車牌號碼ＦＤＡ─七七二號重機車停放該處而該車鑰匙未取走，
    即乘無人注意之際，以遺留在該機車上之鑰匙一支開啟該機車，並將之騎走竊取
    之，迄於八十九年一月二十八日二十二時三十分許，在台北縣三重市○○○路一
    六七巷口為警查獲。
二、案經台北縣警察局新莊分局報請台灣板橋地方法院檢察署檢察官偵查起訴及移請
    併案審理。
    理  由
一、訊據被告乙○○對於右揭時、地竊取車牌號碼ＡＸＷ─五０七號及ＡＺＮ─五九
    ０號重機車之事實，供認不諱，核與被害人丙○○於警訊中指述之情節相符，並
    有台北縣警察局贓物認領保管單、台北市政府警察局中正第一分局仁愛路派出所
    出具之代管單及車輛竊盜、車牌失竊資料個別查詢報表二份在卷可稽，被告此部
    分之竊盜犯行事證明確。惟被告否認有竊取車牌號碼ＦＤＡ─七七二號重機車，
    辯稱該車是一月十八日向李霖峰借的云云。經查：被告於警訊時坦承伊在台北縣
    新莊市竊取車牌號碼ＦＤＡ─七七二號重機車，因見該機車鑰匙遺留在車上即發
    動騎走等情（見八十九年度偵字第二七六一號偵查卷第五頁反面及第六頁），核
    與被害人甲○○於警訊時指述之失竊情節相符，且被告因通緝到案，經本院於八
    十九年七月二十日訊問被告亦承認有竊取車牌號碼ＦＤＡ─七七二號重機車，是
    被告上開所辯，不足採信。此外，並有台北縣警察局贓物認領保管單一紙及車輛
    竊盜、車牌失竊資料個別查詢報表一份在卷可佐。本件罪證明確，被告上開竊盜
    犯行堪以認定。
二、核被告所為係犯有刑法第三百二十條第一項之竊盜罪。其先後三次竊車行為，時
    間緊接，所犯罪名相同，顯係出於概括之犯意為之，為連續犯，爰依刑法第五十
    六條之規定以一罪論，並加重其刑。公訴人移送併辦部分（八十八年十二月二十
    日竊取車牌號碼ＡＺＮ─五九０號重機車及八十九年一月二十五日竊取車牌號碼
    ＦＤＡ─七七二號重機車部分）與本件起訴之竊盜犯行有連續犯之裁判上一罪之
    關係，為起訴效力所及，本院自得併予審理，附此敘明。爰審酌被告犯罪之動機
    、目的、手段、所生損害、犯罪後態度及甫為警查獲後仍未思改過仍再犯等一切
    情狀，量處如主文所示之刑。
據上論斷，應依刑事訴訟法第二百九十九條第一項前段，刑法第五十六條、第三百二
十條第一項，罰金罰鍰提高標準條例第一條前段，判決如主文。
本案經檢察官李海龍到庭執行職務。
中    華    民    國      八十九      年      八      月    二十四    日
                                      臺灣板橋地方法院刑事第三庭
                                          法  官  李  幼  妃
右正本證明與原本無異。
如不服本判決，應於判決送達後十日內，向本院提出上訴狀。
                                          書記官  強  梅  芳
中    華    民    國      八十九      年      八      月    二十四    日
附錄本案論罪科刑法條全文
刑法第三百二十條第一項
意圖為自己或第三人不法之所有，而竊取他人之動產者，為竊盜罪，處五年以下有期
徒刑、拘役或五百元以下罰金。
意圖為自己或第三人不法利益，而竊佔他人之不動產者，依前項之規定處斷。
前二項之未遂犯罰之。


司法院資訊處製作；財團法人民間司法改革基金會備份。
